臺灣新北地方法院民事裁定　　　　　110年度消債清字第138號
聲　請　人　謝有朋


代　理　人　吳佩蓮律師(法扶律師)
上列當事人聲請消費者債務清理清算事件，本院裁定如下：
    主  文
聲請人謝有朋自中華民國一百一十年十月十三日上午十時起開始
清算程序。
本件命司法事務官進行清算程序。
    理  由
一、按債務人不能清償債務或有不能清償之虞者，得依本條例所
    定清算程序，清理其債務；債務人對於金融機構負債務者，
    在聲請更生或清算前，應向最大債權金融機構請求協商債務
    清償方案，或向其住、居所地之法院或鄉、鎮、市、區調解
    委員會聲請債務清理之調解；法院開始清算程序之裁定，應
    載明其年、月、日、時，並即時發生效力；法院裁定開始清
    算程序後，得命司法事務官進行清算程序，必要時，得選任
    律師、會計師或其他適當之自然人或法人一人為監督人或管
    理人，消費者債務清理條例(下稱消債條例)第3條、第151條
    第1項、第83條第1項、第16條第1項分別定有明文。
二、聲請意旨略以：其目前從事按摩工作，每月實領薪資約為新
    臺幣(下同)24,141元，每月生活費以新北市最低生活費1.2
    倍計算，尚須負擔2名尚在就學子女之生活費用，入不敷出
    時則靠親友幫忙，其名下除有1輛91年出廠之汽車外，無任
    何財產。而其因積欠信用卡費，前與最大債權金融機構國泰
    人壽保險股份有限公司(下稱國泰人壽)進行前置協調解序而
    調解不成立。又其於5年內並未從事營業額平均每月20萬元
    以下之營業活動，復未經法院裁定開始更生程序或宣告破產
    ，爰依法聲請裁定准予開始清算程序等語。
三、經查：
(一)聲請人前向本院聲請債務清理之前置調解，最大債權金融機
    構國泰人壽提出以「180期、零利率、月付15,126元」之清
    償方案，惟聲請人無法負擔而調解不成立等情，此有調解程
    序筆錄、調解不成立證明書附於本院110年度司消債調字第
    297號卷可參。是聲請人據以聲請清算，本院自應綜合聲請
    人目前全部收支及財產狀況，評估是否已不能維持符合人性
    尊嚴之最基本生活條件，而有消債條例第3條規定之「不能
    清償債務或有不能清償之虞」之情事。
(二)聲請人主張有不能清償之情事，業據提出戶籍騰本影本、房
    租收付明細、勞工保險被保險人投保資料表(含明細)、財產
    及收入狀況說明書、全國財產稅總歸戶財產查詢清單、107
    至109年度綜合所得稅各類所得資料清單、債權人清冊、財
    團法人金融聯合徵信中心查詢當事人綜合信用報告回覆書、
    衛生福利部中央健保署繳費單及滯納金欠費明細表、國民年
    金保險費繳款單、立德國際資產管理服務股份有限公司函、
    債務人清冊、郵局存摺封面及內頁明細影本、2名子女之學
    生證影本、收入切結書影本等件為佐。經核：
  1.關於聲請人之財產及收入狀況，其名下除1輛汽車外無其他
    財產，有聲請人全國財產稅總歸戶財產查詢清單為證，堪信
    為實。聲請人之收入部分，依其107、108年度綜合所得稅各
    類所得資料清單，其2年間收入共為5,686元，惟上開資料僅
    係作為報稅之用，依其陳報目前從事按摩工作，月薪約24,1
    41元，有聲請人提出之收入切結書在卷可佐。另聲請人經法
    律扶助基金會律師代理，聲請人應已明瞭陳述不實將遭受之
    不利益，故本院暫以24,141元列計其每月收入。
  2.聲請人主張其每月之必要生活費用，依新北市最低生活標準
    的1.2倍計算，即以110年新北市最低生活費15,600元之1.2
    倍即18,720元，作為計算聲請人現每月生活所需費用之依據
    ，故聲請人每月必要生活費用即以18,720元計算。另聲請人
    復主張須扶養2名尚在就學之子女謝茗澤、謝怡慧，每月扶
    養費共約14,000元，並提出謝茗澤、謝怡慧之戶籍謄本、學
    生證影本、所得資料清單影本、財產及收支狀況說明書等件
    為證。本院審酌聲請人之2名子女雖均已成年，惟均仍尚在
    就學，且其等名下亦無任何財產，其等109年度之收入合計
    僅20,204元，有受扶養之必要，而每月扶養費14,000元，未
    逾依消債條例第64條之2第2項所定受扶養者之必要生活費用
    ，認屬合理而可採。
  3.綜上所述，聲請人每月可支配所得為扣除每月生活必要支出
    後，及2名尚在就學子女之扶費後，已無餘額，依據最大債
    權金融機構國泰人壽於本院調解時提出以「180期、零利率
    、月付15,126元」之清償方案，聲請人每月收入扣除每月必
    要支出及扶養費後，顯不足以負擔上開每月應還款之金額，
    且聲請人尚有積欠非債權金融機構之債務未納入上開方案。
    是聲請人主張其有消債條例第3條所規定不能清償債務之情
    事，堪予採信。
(三)聲請人又查無消債條例第6條第3項、第8條或第82條第2項所
    定駁回清算聲請之事由存在，則本件聲請人聲請清算，為有
    理由，應予准許。
四、爰依首揭規定，裁定如主文。
中    華    民    國   110    年    10    月    12    日
                  民事第六庭  法  官  莊惠真
以上正本證明與原本無異。
本件裁定不得抗告。
本裁定已於110年10月13日上午10時公告。
中    華    民    國   110    年    10    月    13    日
                              書記官  但育緗